【裁判字號】    95,訴,24
【裁判日期】    950807
【裁判案由】    違反毒品危害防制條例
【裁判全文】
臺灣嘉義地方法院刑事判決                95年度訴字第24號
公  訴  人  臺灣嘉義地方法院檢察署檢察官
被      告  甲○○
指定辯護人  本院公設辯護人  乙○○
上列被告因違反毒品危害防制條例案件，經檢察官提起公訴（94
年度毒偵字第1411號）及移送併辦（95年度毒偵字第2122號），
本院合議庭裁定由受命法官改依簡式審判程序後，聲請改依協商
程序而為判決，本院判決如下：
    主  文
甲○○連續施用第一級毒品，處有期徒刑拾月，扣案之第一級毒
品海洛因淨重各零點壹肆公克、零點壹零公克，均沒收銷燬之；
前開毒品外包裝貳個、針筒陸支、橡皮管壹條，均沒收。
    事  實
一、甲○○前曾先後違反毒品危害防制條例案件，分經本院以九
    十二年度訴字第三五四號、九十三年度訴字第一九八號各判
    處有期徒刑八月確定，二案接續執行，於民國九十四年七月
    九日縮刑假釋付保護管束期滿視為執行完畢（未構成累犯）
    。另因施用毒品案件，經裁定送觀察勒戒後，認無繼續施用
    毒品傾向，於九十一年五月十三日執行完畢釋放，並由台灣
    嘉義地方法院檢察署檢察官於同日以九十一年度毒偵字第三
    五一號不起訴處分確定。詎其於前開觀察勒戒執行期滿後五
    年內，復基於施用第一級毒品之概括犯意，自九十四年五月
    十五日某時起至九十五年四月二十七日晚上十時三十分許止
    ，在嘉義市不特定之公廁或台中市○○路○段五二○號「儷
    金汽車旅館」第二五○三號室內等地，以針筒注射血管方式
    ，連續施用第一級毒品海洛因多次，嗣為警於九十四年十月
    九日中午十二時五十分許，為警在嘉義市○○路與建國路口
    查獲，並經其同意搜索而扣得第一級毒品海洛因一小包（毛
    重○‧五公克、淨重○‧一四公克、外包裝重○‧一四公克
    ）及甲○○所有供施第一級毒品海洛因所用之注射針筒一支
    、橡皮管一條；及於九十五年四月二十八日凌晨一時三十分
    許，為警於台中市○○路○段五二○號「儷金汽車旅館」第
    二五○三號室內查獲，並扣得第一級毒品海洛因一包（毛重
    ○‧二五公克、淨重○‧一○公克）、及其所有供施用前開
    毒品所用之注射針筒五支，並分經採尿送驗後，呈嗎啡（海
    洛因代謝物）陽性反應，而悉上情。
二、案經嘉義市警察局第一分局報告臺灣嘉義地方法院檢察署檢
    察官偵查起訴，及臺中縣警察局清水分局報告臺灣台中地方
    法院檢察署檢察官移送臺灣嘉義地方法院檢察署檢察官偵查
    後移送本院併案審理。
    理  由
一、本件被告甲○○所涉犯者為毒品危害防制條例第十條第一項
    法定刑為「六月以上五年以下有期徒刑」之施用第一級毒品
    罪，非死刑、無期徒刑、最輕本刑為三年以上有期徒刑之罪
    或高等法院管轄第一審案件。本院行準備程序中，被告就被
    訴事實為有罪之陳述（本院95年8月3日準備程序筆錄），經
    告知被告簡式審判程序之旨，並聽取檢察官及被告之意見後
    ，本院爰依刑事訴訟法第二百七十三條之一第一項裁定（本
    院卷第82頁），由受命法官獨任進行簡式審判程序。故本件
    簡式審判程序之證據調查依刑事訴訟法第二百七十三條之二
    規定不受同法第一百五十九條第一項、第一百六十一條之二
    、第一百六十一條之三、第一百六十三條之一及第一百六十
    四條至第一百七十條規定之限制。又本件於裁定進行簡式審
    判程序後，檢察官請求就被告願受科刑之範圍於審判外進行
    協議，經本院同意且指定本院公設辯護人乙○○協助進行協
    商，而由檢察官聲請本院改依協商程序而為判決，均先敘明
    。
二、證據：
（一）被告於警詢、偵查中及本院審理時之自白。
（二）長榮大學確認報告（毒偵卷第25頁）、嘉義市警察局第一
      分局查獲毒品危害防制條例案送驗姓名對照表（警卷第9
      頁）。
（三）同意搜索書、搜索扣押筆錄、扣押物品目錄表（扣押物品
      ：海洛因一包、針筒一支、橡皮管一條）、緝獲毒品照片
      六幀（以上為起訴部分）、搜索扣押筆錄、扣押物品目錄
      表（扣押物：海洛因一包、針筒五支）。
（四）法務部調查局鑑定通知書95年1月3日調科壹字第18000216
      0號（本院卷第14頁）、95年7月4日調科壹字第120018104
      號。
（五）臺灣嘉義地方法院檢察署刑案資料查註紀錄表及臺灣高等
      法院被告前案紀錄表各一份。
三、協商內容：
    本件經檢察官與被告於審判外達成協商之合意，且被告已認
    罪，其合意內容為：「一、被告就其所犯毒品危害防制條例
    第十條第一項連續施用第一級毒品罪部分，願受有期徒刑十
    月宣告。二、扣押物依法沒收（銷燬）。」經查，上開協商
    合意並無刑事訴訟法第四百五十五條之四第一項所列情形之
    一，檢察官聲請改依協商程序而為判決，本院爰不經言詞辯
    論，於協商合意範圍內為協商判決。
四、移送併辦及起訴效力所及部分：臺灣台中地方法院檢察署九
    十五年度毒偵字第二一二二號移送併辦部分之施用第一級毒
    品海洛因犯行（即自九十四年五月間某日起，至九十五年四
    月二十七日晚上十時三十分止），雖未據公訴人提起公訴，
    惟此部分犯行與業經起訴論罪部分之犯行，有連續犯之裁判
    上一罪關係，已如上述，且據檢察官函請併案審理，本院自
    得併予審理。另公訴意旨雖未論及被告自九十四年六月間某
    日起至同年十月十九日止以外，多次施用第一級毒品海洛因
    犯行，然公訴意旨就犯罪事實之一部起訴者，其效力及於全
    部，上開被告未據載明於起訴書之多次施用第一級毒品海洛
    因犯行，既與前開經起訴論罪科刑之施用第一級毒品海洛因
    犯行，有連續犯之裁判上一罪關係，已如前述，本院自得加
    以審理，併此敘明。又被告行為後，刑法第五十六條連續犯
    規定，業於九十五年七月一日刪除並施行，則被告於新法修
    正施行前之犯行，因行為後新法業已刪除而廢止連續犯之規
    定，此刪除雖非犯罪構成要件之變更，但顯已影響行為人刑
    罰利或不利之法律效果，自屬法律有變更，依新法第二條第
    一項前段規定，比較新、舊法結果，仍應適用較有利於被告
    之行為時法律即舊法論以連續犯。被告先後多次施用毒品行
    為，均時間緊接，犯罪構成要件相同，顯係基於概括犯意為
    之，為連續犯，應依廢止前刑法第五十六條之規定，論以一
    罪，並加重其刑，併予敘明。
五、適用之法條：
    依刑事訴訟法第二百七十三條之一第一項、第四百五十五條
    之二第一項、第四百五十五條之四第二項、第四百五十五條
    之八、第四百五十四條，毒品危害防制條例第十條第一項、
    第十八條第一項前段，刑法第二條第一項前段、第十一條前
    段、（廢止前）第五十六條、第三十八條第一項第二款。
六、依刑事訴訟法第四百五十五條之十，本件除有同法第四百五
    十五條之四第一項第一款「有前條第二項之撤銷合意或撤回
    協商聲請者」、第二款「被告協商之意思非出於自由意志者
    」、第四款「被告所犯之罪非第四百五十五條之二第一項所
    定得以聲請協商判決者」、第六款「被告有其他較重之裁判
    上一罪之犯罪事實者」、第七款「法院認應諭知免刑或免訴
    、不受理者」所定情形之一，或協商判決違反同條第二項「
    除有前項所定情形之一者外，法院應不經言詞辯論，於協商
    合意範圍內為判決。法院為協商判決所科之刑，以宣告緩刑
    、二年以下有期徒刑、拘役或罰金為限之規定者」，不得上
    訴。如有刑事訴訟法第四百五十五條之十所定得提起上訴之
    情事，且不服本判決，應於判決送達之日起十日內，向本院
    提出上訴狀。
中    華    民    國    95    年    8     月    7     日
                  刑事第一庭    法  官  蔡廷宜
中    華    民    國    95    年    8     月    7     日
                                書記官  蕭琪男
附記本判決論罪之法條全文
毒品危害防制條例第十條第一項：
施用第一級毒品者，處六月以上五年以下有期徒刑。


司法院資訊處製作；財團法人民間司法改革基金會備份。
